【裁判字號】    99,上易,1400
【裁判日期】    990831
【裁判案由】    毒品危害防制條例
【裁判全文】
臺灣高等法院刑事判決                99年度上易字第1400號
上  訴  人
即  被  告  甲○○
上列上訴人因違反毒品危害防制條例案件，不服臺灣新竹地方法
院99年度審易字第275號，中華民國99年5月28日所為之第一審判
決（起訴案號：臺灣新竹地方法院檢察署99年度毒偵字第556 號
），提起上訴，本院判決如下：
    主  文
上訴駁回。
    事  實
一、甲○○前於民國96年間，因四犯施用第二級毒品案件，經臺
    灣基隆地方法院以96年度基簡字第938 號簡易判決判處有期
    徒刑四月確定；又於97年間，因五犯施用第二級毒品案件，
    再由同法院以97年度易字第164 號判決判處有期徒刑三月確
    定；上開二案復經該院以97年度聲字第562 號裁定定其應執
    行有期徒刑六月確定，並於97年8 月13日徒刑執行完畢出監
    。
二、甲○○前於87年間，因初犯施用毒品案件，經臺灣基隆地方
    法院依聲請以87年度毒聲字第266 號裁定送勒戒處所觀察、
    勒戒後，認有繼續施用毒品傾向，同院再以87年度毒聲字第
    355 號裁定令入戒治處所強制戒治，因戒治成效良好，臺灣
    基隆地方法院依聲請以88年度毒聲字第315 號裁定停止戒治
    ，所餘戒治期間付保護管束，於88年3月5日停止戒治釋放出
    所，嗣因甲○○有違反保護管束情事，再由同法院依聲請以
    88年度毒聲字第1420號裁定撤銷停止戒治，於89年2 月20日
    執行完畢釋放，並由臺灣基隆地方法院檢察署檢察官以89年
    度戒毒偵字第58號為不起訴處分確定；又於89年間，因二犯
    施用毒品案件，經臺灣基隆地方法院以89年度毒聲字第2316
    號裁定令入戒治處所施以強制戒治，嗣於91年3 月13日執行
    完畢釋放，刑責部分，則經該院以90年度基簡字第19號簡易
    判決，判處有期徒刑六月確定。
三、詎甲○○仍不知戒斷毒癮，基於施用第二級毒品甲基安非他
    命之犯意，於99年1月21日下午5時52分許在警局採尿時起回
    溯96小時內之某時，在不詳處所，以將第二級毒品甲基安非
    他命置於玻璃球吸食器內，再以火燒烤吸其煙霧之方式，施
    用第二級毒品甲基安非他命一次。嗣於99年1月21日下午2時
    30分許，經警方持搜索票至基隆市○○區○○路249 巷3號2
    樓執行搜索，當場扣得在場人蕭阿三（蕭阿三施用毒品部分
    ，經臺灣基隆地方法院99年度基簡字第315 號簡易判決判處
    有期徒刑三月）所有之安非他命七包（毛重共計7.9 公克）
    ，並發現甲○○亦在場。經甲○○同意採尿送驗，結果呈安
    非他命、甲基安非他命陽性反應，始查悉上情。
四、案經基隆市警察局第三分局報告臺灣基隆地方法院檢察署檢
    察官呈請臺灣高等法院檢察署檢察長核轉臺灣新竹地方法院
    檢察署檢察官偵查起訴。
    理  由
一、上揭事實，業據上訴人即被告甲○○於原審法院審理時坦承
    不諱（見原審卷第33頁反面、第36頁），並有臺灣尖端先進
    生技醫藥股份有限公司於99年2月5日出具之尿液檢體編號00
    0000-0號濫用藥物檢驗報告、基隆市警察局第三分局偵辦毒
    品案件尿液檢體對照表各一件在卷可稽，足認被告自白與事
    實相符，堪以採信。
二、核被告所為，係犯毒品危害防制條例第10條第2 項之施用第
    二級毒品罪。其施用前持有第二級毒品甲基安非他命之低度
    行為，應為施用之高度行為所吸收，不另論罪。被告前有事
    實欄一所載之前科犯行，於97年8 月13日徒刑執行完畢出監
    等情，有臺灣新竹地方法院檢察署刑案資料查註紀錄表及本
    院被告前案紀錄表各一份在卷可供參考，其受徒刑之執行完
    畢後，五年之內再犯本件有期徒刑之罪，為累犯，應依法加
    重其刑。
三、原審以被告之罪證明確，適用毒品危害防制條例第10條第 2
    項、刑法第11條前段、第47條第1 項規定，並審酌被告經執
    行觀察勒戒、強制戒治後仍未戒除毒癮、施用毒品嚴重危害
    其身心健康及坦承犯行態度良好等一切情狀，量處有期徒刑
    五月，併諭知易科罰金之折算標準以新臺幣一千元折算一日
    。並以扣案之安非他命七包（毛重共計7.9 公克），為另案
    被告蕭阿三涉犯毒品危害防制條例案件之重要證物，故爰不
    為沒收之宣告。其認事用法並無不當，量刑亦屬適當。被告
    上訴意旨，空言辯稱因工作關係，每天均喝四至五瓶保力達
    或維士比等含中藥成份之酒精飲料，該含中藥成份之酒精飲
    料是否會影響尿液檢驗之結果，尚有待商榷云云。惟查，原
    審依職權查詢保力達Ｂ之主要成分，並未含安非他命、甲基
    安非他命或其他相類似之成分（見原審卷第26頁），被告所
    辯顯係臨訟杜撰，不足採信。又被告上訴指摘原判決量刑過
    重云云，惟被告前有多次施用毒品前科，經多次觀察勒戒、
    強制戒治及有期徒刑之執行，仍不知悔改，並為累犯，應依
    法加重其刑，原審量刑並無偏重之情事。被告上訴意旨，均
    為無理由，應予駁回。
四、被告經合法傳喚，無正當理由不到庭，爰不待其陳述，逕行
    判決。
據上論斷，應依刑事訴訟法第368條、第371條，判決如主文。
本案經檢察官劉異海到庭執行職務。
中    華    民    國    99    年    8     月    31    日
                  刑事第十三庭  審判長法  官  曾德水
                                      法  官  崔玲琦
                                      法  官  遲中慧
以上正本證明與原本無異。
不得上訴。
                                      書記官  陳韋杉
中    華    民    國    99    年    8     月    31    日
附錄：本案論罪科刑法條全文
毒品危害防制條例第10條第2項
施用第二級毒品者，處三年以下有期徒刑。

司法院資訊處製作；財團法人民間司法改革基金會備份。
